fi: Ajoneuvon takaa-ajopaketti: Interceptor; Ei takaa-ajoluokiteltu; Muu (tarkenna); Takaa-ajoluokiteltu; Tuntematon; Muu
hu: Jármű Pursuit-csomag: Interceptor; Nem üldözésre minősített; Egyéb (kérjük, adja meg); Üldözésre minősített; Ismeretlen; Egyéb
pt-PT: Pacote Pursuit para veículos: Intercetor; Sem classificação de perseguição; Outro (especificar); Com classificação de perseguição; Desconhecido; Outro
ru: Пакет для преследования транспортных средств: Перехватчик; Не предназначен для преследования; Другое (укажите); Предназначен для преследования; Неизвестно; Другое
tr: Araç takip paketi (polis paketi): Interceptor; Takip sınıfında değil; Diğer (belirtin); Takip sınıfında; Bilinmiyor; Diğer
sl-SI: Paket za zasledovanje vozila: Prestreznik; Ni ocenjeno za zasledovanje; Drugo (določite); Ocenjeno za zasledovanje; Neznano; Drugo
sv: Polispaket för fordon: Interceptor; Ej utryckningsklassad; Övrigt (ange); Utryckningsklassad; Okänd; Övrigt
es: Paquete de persecución de vehículos: Interceptor; No apto para persecución; Otro (especificar); Apto para persecución; Desconocido; Otro
zh-TW: 車輛追捕套件: 攔截車; 非追緝等級; 其他 (請指定); 追緝等級; 未知; 其他
vi: Gói theo đuổi xe: Gói Interceptor; Không đạt chuẩn truy bắt; Khác (ghi rõ); Đạt chuẩn truy bắt; Không xác định; Khác
bg-BG: Полицейски пакет оборудване на превозно средство: Прехващач; Без рейтинг за преследване; Друго (посочете); С рейтинг за преследване; Неизвестно; Друго
nl: Voertuig achtervolgingspakket: Interceptor; Niet geschikt voor achtervolgingen; Overige (specificeer); Geschikt voor achtervolgingen; Onbekend; Overige
hr-HR: Paket za praćenje vozila: Presretač; Nije za potjeru; Ostalo (navedite); Za potjeru; Nepoznato; Ostalo
zh-CN: 车辆警用套件: 拦截车; 非追击级; 其他（请注明）; 追击级; 未知; 其他
nb: Utstyrspakke for utrykningskjøretøy: Interceptor; Ikke utrykningsgodkjent; Annet (spesifiser); Utrykningsgodkjent; Ukjent; Annet
en: Vehicle pursuit package: Interceptor; Not pursuit-rated; Other (specify); Pursuit-rated; Unknown; Other
da: Pursuit-pakke til køretøj: Interceptor; Ikke forfølgelsesklassificeret; Andet (specificer); Forfølgelsesklassificeret; Ukendt; Andet
lt-LT: Transporto priemonės persekiojimo paketas: Gaudytuvas (Interceptor); Nepritaikyta persekiojimui; Kita (nurodykite); Pritaikyta persekiojimui; Nežinoma; Kita
ro-RO: Pachet de echipare auto pentru urmărire: Interceptor; Neclasificat pentru urmărire; Altele (specificați); Clasificat pentru urmărire; Necunoscut; Altele
pl: Pakiet pościgowy pojazdu: Interceptor; Nieprzystosowany do pościgów; Inne (określ); Przystosowany do pościgów; Nieznane; Inne
el: Πακέτο καταδίωξης οχήματος: Interceptor; Χωρίς πιστοποίηση καταδίωξης; Άλλο (διευκρινίστε); Με πιστοποίηση καταδίωξης; Άγνωστο; Άλλο
ko: 차량 추격 임무 패키지: 인터셉터; 추격 등급 아님; 기타(직접 입력); 추격 등급; 알 수 없음; 기타
it: Pacchetto per inseguimento per veicoli: Interceptor; Non omologato per inseguimento; Altro (specificare); Omologato per inseguimento; Sconosciuto; Altro
ja: 車両用追跡パッケージ: インターセプター; 追跡仕様非対応; その他 (指定してください); 追跡仕様; 不明; その他
sk-SK: Balík na prenasledovanie vozidiel: Interceptor; Bez hodnotenia pre stíhacie vozidlá; Iné (špecifikujte); Hodnotené pre stíhacie vozidlá; Neznáme; Iné
fr: Ensemble de performances pour poursuite: Intercepteur; Non homologué pour la poursuite; Autre (préciser); Homologué pour la poursuite; Inconnu; Autre
pt-BR: Veículo pacote de perseguição: Interceptor; Não classificado para perseguição; Outro (especifique); Classificado para perseguição; Desconhecido; Outro
de: Polizei-Einsatzpaket des Fahrzeugs: Interceptor; Nicht für Verfolgungsjagden geeignet; Sonstiges (bitte angeben); Für Verfolgungsjagden geeignet; Unbekannt; Sonstiges
cs: Paket pro stíhací vozidla: Stíhací (Interceptor); Bez hodnocení pro stíhání; Jiné (uveďte); S hodnocením pro stíhání; Neznámý; Jiné
th: ชุดอุปกรณ์ติดตามยานพาหนะ: Interceptor; ไม่ได้รับการรับรองสำหรับการไล่ล่า; อื่นๆ (โปรดระบุ); ได้รับการรับรองสำหรับการไล่ล่า; ไม่ทราบ; อื่นๆ